Inventaris van de archieven van de Technische Hogeschool te Delft: Besturen van: de Koninklijke Akademie ter Opleiding van Burgerlijke Ingenieurs, 1841-1864; de Polytechnische School etc.; de Technische Hogeschool etc.
Nationaal Archief, Den Haag
- HET ARCHIEF VAN DE TECHNISCHE HOGESCHOOL TE DELFT, 1905-1956
  - HET COLLEGE VAN CURATOREN
    - ALGEMEEN, I
      - Notulen van de vergaderingen van het College van Curatoren, 1905-1956.; 185-193; 9 delen
        - 1905 juli 24-1911 oktober 17, 185
        - 1911 november 21-1916 november 21, 186
        - 1917 januari 17-1926 december 18, 187
        - 1927 maart 3-1936 april 6, 188
        - 1936 mei 16-1941 augustus 14, 189
        - 1946-1950, 190
        - 1951-1952, 191
        - 1953-1954, 192
        - 1955-1956, 193
      - Klapper op de notulen van de vergaderingen van het College van Curatoren, 1905-1932.; 194-195; 2 delen
        - 1905 juli 24-1929 december 3, 194
        - 1930 januari 6-1932 december 5, 195
      - Jaarverslagen over de cursusjaren 1907-1950., 196-200; 5 pakken
        - 1907-1917, 196
        - 1918-1924, 197
        - 1925-1933, 198
        - 1934-1940, 199
        - 1941-1950, 200
      - Verslagen van besprekingen tussen de secretaris van curatoren en enige hoogleraren als vertegenwoordigers van de afdelingen, 1948.; 201; 1 omslag
      - Notulen van de vergaderingen met de bedrijfsingenieurs en de algemeen beheerders, 1951-1953.; 202; 1 omslag
      - Verslagen van besprekingen van het College van Curatoren met rector magnificus en assessoren, 1955.; 203; 1 omslag
      - Vergaderingsverslagen van de studiegroep "verhouding van de Technische Hogeschool ten opzichte van Rijks- en particuliere instellingen", 1955.; 204; 1 omslag
      - Verslagen van besprekingen van de stafleden met de President-Curator, 1955-1956.; 205; 1 pak
      - Brievenboeken van de ambtenaar van de administratie, 1905-1916.; 206-207; 2 delen
        - 1905 september 12-1908 juni 6, 206
        - 1908 juni 10-1916 september 25, 207
      - Brievenboeken van de secretaris van curatoren, met klappers, 1905-1918.; 208-209; 2 delen
        - 1905 juli 14-1907 juni 5, 208
        - 1907 mei 7-1918 september 11, 209
      - Agenda's, 1905-1956; 210-260; 51 delen
        - 1905-1909, 210
        - 1910-1911, 211
        - 1912-1913, 212
        - 1914, 213
        - 1915, 214
        - 1916, 215
        - 1917, 216
        - 1918, 217
        - 1919, 218
        - 1920, 219
        - 1921, 220
        - 1922, 221
        - 1923, 222
        - 1924, 223
        - 1925, 224
        - 1926, 225
        - 1927, 226
        - 1928, 227
        - 1929, 228
        - 1930, 229
        - 1931, 230
        - 1932, 231
        - 1933, 232
        - 1934, 233
        - 1935, 234
        - 1936, 235
        - 1937, 236
        - 1938, 237
        - 1939, 238
        - 1940, 239
        - 1941, 240
        - 1942, 241
        - 1943, 242
        - 1944, 243
        - 1945, 244
        - 1945 januari 2-1946 november 2, 245
        - 1946 november 2-1946 december 31, 246
        - 1947, 247
        - 1948, 248
        - 1949-1950 januari 31, 249
        - 1950 februari 1-1950 juni 26, 250
        - 1950 juni 26-1950 december 29, 251
        - 1951, 252
        - 1952, 253
        - 1953, 254
        - 1954, 255
        - 1955 januari 2-1955 juni 8, 256
        - 1955 juni 8-1955 oktober 25, 257
        - 1955 oktober 25-1955 december 31, 258
        - 1956 januari 2-1956 juni 28, 259
        - 1956 juni 29-1956 december 10, 260
      - Dossierlijst van een gedeelte van het archief van het College van Curatoren, 1905-1949.; 261; 1 deel
      - Alfabetische index op de dossierlijst van het archief van het College van Curatoren, 1905-1949.; 262-263; 2 pakken
        - A-L, 262
        - M-Z, 263
    - BIJZONDER, II
      - Reglementering, A
        - Wetgeving op het hoger onderwijs, 1
          - Stukken betreffende wijzigingen van de wet op het hoger onderwijs, 1905-1956.; 264; 1 pak
            Zie ook inv.nr. 1026.
          - Stukken betreffende de oprichting en de activiteiten van de Staatscommissie Hoger Onderwijs, 1922-1934.; 265; 1 omslag
          - Verordeningen ingekomen van de Rijkscommissie voor het bezet Nederlandse gebied, met correspondentie, 1940-1945.; 266; 1 omslag
          - Stukken betreffende het wetsontwerp Zuiver Wetenschappelijk Onderzoek (Z.W.O.), 1947.; 267; 1 omslag
          - Stukken betreffende het houden van een internationale conferentie te Utrecht over het universiteitswezen, 1948.; 268; 1 omslag
          - Stukken betreffende decentralisatie van het hoger onderwijs, 1948-1950.; 269; 1 omslag
          - Stukken betreffende het oprichten van een adviescommissie voor de doelmatige organisatie van de Rijksdienst door de minister van Algemene Zaken, 1954.; 270; 1 omslag
          - Stukken betreffende een eventuele naamswijziging voor middelbare- en hogere scholen, 1955.; 271; 1 omslag
        - Interne reglementering, 2
          - Huishoudelijk reglement voor het College van Curatoren, 1905 december 18.; 272; 1 katern
          - Instructie voor de secretaris van het College van Curatoren, met wijzigingen, 1905-1922.; 273; 1 omslag
          - Reglement voor de Technische Hogeschool, met wijzigingen, 1905-1933.; 274; 1 omslag
            Zie ook inv.nr. 1363.
          - Reglement voor de ambtenaren van de Technische Hogeschool, 1908 mei 1.; 275; 1 katern
          - Instructie voor de administrateur van de Technische Hogeschool, met wijzigingen, 1914-1917.; 276; 1 omslag
          - Stukken betreffende goedkeuring van de huishoudelijke reglementen voor de afdelingen, 1918-1921.; 277; 1 omslag
          - Reglement voor hoogleraren en lectoren, met wijzigingen, 1930-1945.; 278; 1 omslag
          - Instructies voor de algemene beheerders van de afdelingen, 1952. Concepten, met een voorlopige instructie, 279; 1 omslag
          - Verslag van de bespreking van de commissie ter bestudering van de organisatievorm van de afdelingen, 1953 oktober 31.; 280; 1 stuk
          - Instructie voor de postbehandeling en het archiefbeheer van de algemene dienst, 1953 november.; 281; 1 stuk
          - Instructie voor het tijdschriftenbeheer bij de algemene dienst en het bureau van de senaat, opgesteld door de secretaris van curatoren, 1954 augustus 17.; 282; 1 stuk
            Gestencild.
          - Stukken betreffende een door de minister van Onderwijs, Kunsten en Wetenschappen opgerichte commissie ter voorbereiding van het technische hogeschoolstatuut, 1956.; 283; 1 omslag
      - Bestuur, B
        - Organisatie, 1
          - Stukken betreffende het bestuur en beheer van de afdelingen, met mutaties in de besturen, 1906-1956.; 284; 1 omslag
          - Stukken betreffende de structuur van diverse afdelingen, 1917-1956.; 285; 1 omslag
          - Missive ingekomen van de minister van Onderwijs en Wetenschappen, betreffende voorstellen tot reorganisatie van de senaat in verband met de grote uitbreiding van het aantal hoogleraren, 1919 december 11.; 286; 1 stuk
          - Stukken betreffende de reorganisatie van diverse afdelingen, 1927-1956.; 287; 1 omslag
          - Stukken betreffende bezwaren van het College van Curatoren, gericht aan de minister van Onderwijs, Kunsten en Wetenschappen, inzake het uitblijven van voorzieningen voor de huisvesting van enkele afdelingen, de opheffing van de leerstoel in de wiskunde en de vestiging van de K.E.M.A. te Delft, 1935-1936.; 288; 1 omslag
          - Stukken betreffende bijzondere maatregelen op administratiefrechterlijk gebied op grond van artikel 2 van de verordening nr. 108/1940 van de Rijkscommissie voor het bezette Nederlandse gebied, 1940-1944.; 289; 1 omslag
          - Stukken betreffende het vervangen van de rector magnificus, 1941.; 290; 1 omslag
          - Stukken betreffende het benoemen en het ontslaan van leden van het College van Curatoren, 1941-1956.; 291; 1 omslag
          - Stukken betreffende het tijdelijk sluiten van de Rijksuniversiteiten en hogescholen door het Militair Gezag, 1945 mei-juni.; 292; 1 omslag
          - Stukken betreffende het oprichten en het opheffen van het College van Herstel; ingesteld op grond van het herstelbesluit voor instellingen van hoger onderwijs door de minister van Onderwijs, Kunsten en Wetenschappen, 1945 mei-1946 juni 1.; 293; 1 omslag
          - Stukken betreffende reorganisatie van de administratie, 1948-1949.; 294; 1 omslag
          - Stukken houdende voorstellen tot het reorganiseren van het bestuur, met voorstellen tot het wijzigen van de wet op het hoger onderwijs, dienaangaande, 1948-1955.; 295; 1 omslag
          - Stukken betreffende de coördinatie van de bedrijfs- en economische administratie, 1951-1955.; 296; 1 omslag
          - Rapport van het organisatieonderzoek van het bureau van de rector magnificus, 1952 februari 20.; 297; 1 stuk
          - Memorie inzake de organisatie van de leiding van universiteiten en hogescholen opgesteld door drs. Wijffels, 1952 oktober 29.; 298; 1 stuk
          - Verslagen ingekomen van de Commissie Bestuursvorm, met commentaar van de afdelingen, 1953-1956.; 299; 1 pak
            Zie ook inv.nr. 1258.
          - Verslagen van besprekingen van de afdeling Organisatie van de Technische Hogeschool met de secretaris van curatoren over de werkzaamheden van deze afdeling, opgesteld door drs. J. Zwakhals, secretaris van de afdeling, 1954.; 300; 1 omslag
          - Verslagen van vergaderingen van de Commissie Verhouding Technische Hogeschool - Derden, met antwoorden van de hoogleraren op de circulaire van curatoren, 1955.; 301; 1 omslag
          - Stukken betreffende de taakomschrijving van diverse afdelingen, opgesteld in opdracht van het ministerie van Onderwijs, Kunsten en Wetenschappen, 1956.; 302; 1 omslag
          - Stukken betreffende de installatie en de werkzaamheden van de commissie ad hoc om aan de Commissie van Bestuursvorm een praeadvies uit te brengen over de gewenste wijzigingen in de functie van secretaris van de senaat, 1956.; 303; 1 omslag
          - Stukken betreffende de oprichting en de werkzaamheden van de redactiecommissie voor het samenstellen van het jaarverslag, 1956.; 304; 1 omslag
          - Verslagen van vergaderingen van de Commissie van Bijstand voor de Rijkscentrale voor Mechanische Administratie, 1956.; 305; 1 omslag
        - Protocolaire aangelegenheden, 2
          - Stukken betreffende de opening van de Technische Hogeschool, 1905.; 306; 1 omslag
          - Stukken betreffende de werkzaamheden van de Commissie van Voorbereiding tot het plaatsen van een gedenkteken voor wijlen Professor E. Gugel, 1906-1907.; 307; 1 omslag
          - Stukken betreffende bezoeken van hoogwaardigheidsbekleders, 1906-1956.; 308; 1 omslag
          - Missive ingekomen van de rector magnificus van de Technische Hogeschool, betreffende het plaatsen van een beeltenis van dr. ir. J. Kraus in de prinsenkamer van het hoofdgebouw, 1907 juni 11.; 309; 1 stuk
          - Stukken betreffende deelname aan de wereldtentoonstelling te Brussel, 1909-1910.; 310; 1 omslag
          - Stukken betreffende het aanbieden van een zilveren ambtsketen aan de voorzitter van de senaat door voormalige rectores magnifici, 1923.; 311; 1 omslag
            Zie ook inv.nr. 1211.
          - Stukken betreffende de herdenking van het vijf en twintig jarig bestaan van de Technische Hogeschool, 1930.; 312; 1 omslag
            Zie ook inv.nr. 1214.
          - Stukken betreffende de schenking en de plaatsing van het Prometheusbeeld, aangeboden bij het honderdjarig bestaan van de Vereniging van Delftse Ingenieurs, 1941-1953.; 313; 1 omslag
            Zie ook inv.nr. 1216.
          - Stukken betreffende de heropening van de Technische Hogeschool, 1945.; 314; 1 omslag
          - Correspondentie met de Commissie van Voorbereiding voor het oprichten van een blijvende herinnering aan de gevallenen in de oorlog onder de docenten, het personeel en de studenten, 1945-1948.; 315; 1 omslag
          - Verslagen van de vergaderingen van de hogeschooldagencommissie, 1950-1956.; 316; 1 omslag
            Zie ook inv.nr. 1169.
          - Stukken betreffende de vertaling van het woord Technische Hogeschool in het buitenland, 1951-1956.; 317; 1 omslag
          - Stukken betreffende de herdenkingsplechtigheden bij het overlijden van dr. Albert Plesman, 1954-1956.; 318; 1 omslag
          - Stukken betreffende de viering van het gouden jubileum van de Technische Hogeschool, 1955-1956.; 319; 1 omslag
            Zie ook inv.nrs. 594 en 1218.
          - Albums met foto's van de gebouwen van de Technische Hogeschool, bestemd om te worden geclicheerd voor een uitgave, z.j.; 320-321; 2 delen
            Die uitgave is: De Technische Hoogeschool te Delft van 1905 tot 1930, Delft (N.V. Technische Boekhandel en Drukkerij J. Waltman Jr) 1930.
            - Voormalige Aula, Oude Delft 118, Bibliotheek, Werktuig- en Scheepsbouwkunde, Nieuwelaan 76., 320
            - Weg- en Waterbouwkunde, Oostplantsoen 25, Bouwkunde, Oude Delft 29a, Mijnbouwkunde., 321
      - Financiën, C
        - Instructies voor het kasbeheer, 1905-1907.; 322; 1 omslag
        - Stukken betreffende het verlenen van vrijstelling van frankering, 1905-1942.; 323; 1 omslag
        - Stukken betreffende het toekennen van materiële credieten, 1905-1956.; 324; 1 pak
        - Stukken betreffende het samenstellen van de begroting over de dienstjaren, 1905-1956.; 325-375; 51 omslagen
          - 1905, 325
          - 1906, 326
          - 1907, 327
          - 1908, 328
          - 1909, 329
          - 1910, 330
          - 1912, 331
          - 1913, 332
          - 1914, 333
          - 1915, 334
          - 1916, 335
          - 1917, 336
          - 1918, 337
          - 1919, 338
          - 1920, 339
          - 1921, 340
          - 1922, 341
          - 1923, 342
          - 1924, 343
          - 1925, 344
          - 1926, 345
          - 1927, 346
          - 1928, 347
          - 1929, 348
          - 1930, 349
          - 1931, 350
          - 1932, 351
          - 1933, 352
          - 1934, 353
          - 1935, 354
          - 1936, 355
          - 1937, 356
          - 1938, 357
          - 1939, 358
          - 1940, 359
          - 1941, 360
          - 1942, 361
          - 1943, 362
          - 1944, 363
          - 1945, 364
          - 1946, 365
          - 1947, 366
          - 1948, 367
          - 1949, 368
          - 1950, 369
          - 1951, 370
          - 1952, 371
          - 1953, 372
          - 1954, 373
          - 1955, 374
          - 1956, 375
            1911 ontbreekt.
        - Stukken betreffende maatregelen inzake het doen van betalingen via de postchêque- en girodienst, 1918-1936.; 376; 1 omslag
        - Stukken betreffende bezuinigingsmaatregelen door de regering, 1921-1940.; 377; 1 omslag
        - Stukken betreffende blokkering van betalingen voortvloeiende uit voorschriften of maatregelen van de bezettende macht, 1945.; 378; 1 omslag
        - Financiële jaarstukken van de samenwerkingsverbanden van de Technische Physische Dienst, Technisch Natuurkundig Onderzoek en de Technische Hogeschool, 1947-1953.; 379; 1 omslag
        - Stukken betreffende geldzuivering, 1948.; 380; 1 omslag
        - Instructies ingekomen van het ministerie van Onderwijs, Kunsten en Wetenschappen, inzake het wijzigen van de administratie in verband met nieuwe richtlijnen voor het samenstellen van de begroting, 1948-1949.; 381; 1 omslag
        - Stukken betreffende overeenkomsten over de kostenberekeningen voor diensten voor derden door het samenwerkend orgaan van de Technisch Physische Dienst, Technisch Natuurkundig Onderzoek en de Technische Hogeschool, 1948-1953.; 382; 1 omslag
        - Stukken inzake het toezicht op de credietbehoefte van de Technische Hogeschool, oktober 1950.; 383; 1 omslag
        - Stukken betreffende de beveiliging van geldtransporten tussen de gebouwen van de Technische Hogeschool voor de uitbetaling van de salarissen, 1951-1956.; 384; 1 omslag
        - Stukken betreffende de werkzaamheden van ir. J.J. Benedictus ter registratie van de kapitaalgoederen, 1952-1954.; 385; 1 omslag
        - Stukken betreffende de inrichting van de financiële administratie, in verband met de noodzaak tot vaststelling van meerjarige schema's van uitgaven, 1953-1954.; 386; 1 omslag
        - Rapporten ingekomen van de Algemene Rekenkamer, 1953-1956.; 387; 1 omslag
        - Rapporten ingekomen van de accountantsdienst, 1954-1956.; 388; 1 omslag
        - Missive ingekomen van de minister van Onderwijs, Kunsten en Wetenschappen, betreffende de overdracht van de salarisadministratie door het departement aan het bestuur van de Technische Hogeschool, 1956 januari 19.; 389; 1 stuk
        - Financiële overzichten over de maanden januari, februari, maart, oktober en november 1956., 390; 1 omslag
      - Personeel, D
        - Algemene richtlijnen, 1
          - Aanstelling en ontslag, a
            - Missive ingekomen van de senaat van de Technische Hogeschool, houdende mededeling, dat benoemingen van docenten alleen in de staatscourant worden gepubliceerd, na machtiging door de minister van Binnenlandse Zaken, 1907 december 31.; 391; 1 stuk
            - Stukken betreffende maatregelen tegen het aantrekken van rijkspersoneel door particuliere instellingen, 1947-1948.; 392; 1 omslag
            - Stukken betreffende het benoemingsbeleid ten aanzien van lectoren, 1949-1956.; 393; 1 omslag
            - Stukken betreffende het invoeren van een personeelsstop, 1950.; 394; 1 omslag
            - Missiven van curatoren houdende richtlijnen voor de overdracht van bevoegdheden inzake benoeming en ontslag van personeel van Rijksuniversiteiten en de Technische Hogeschool, 1950-1956.; 395; 1 omslag
            - Stukken betreffende de vaststelling van aanwijzingen door de minister van Onderwijs, Kunsten en Wetenschappen voor het in dienst nemen van personeel, 1950-1956.; 396; 1 omslag
            - Ingekomen nota over de procedure voor het opstellen van voordrachten voor het benoemen van hoogleraren, 1951 december 10.; 397; 1 stuk
          - Bezoldiging en pensionering, b
            - Stukken betreffende het regelen van de geldigheid voor pensioenen van functie zonder deugdelijke aanstelling of in tijdelijke betrekkingen, waaraan, indien zij krachtens vaste aanstelling waren vervuld, ingevolge de wet, uitzicht op pensioen was verbonden, 1916-1932.; 398; 1 omslag
            - Stukken houdende het bezoldigingsbesluit rijksambtenaren van het departement van Onderwijs, Kunsten en Wetenschappen, met herzieningen, 1920-1956.; 399; 1 omslag
            - Stukken houdende de Pensioenwet, met wijzigingen, 1922-1943.; 400; 1 omslag
            - Correspondentie met de Staatscommissie van Onderzoek naar de schrijversrang bij de Rijksuniversiteiten en de Technische Hogeschool, 1926-1929.; 401; 1 omslag
            - Stukken betreffende de verplichting tot het bijhouden van een afzonderlijke administratie voor de loonbelasting, 1942.; 402; 1 omslag
            - Stukken betreffende het wijzigen van de salarisregelingen (maandloners), 1947-1949.; 403; 1 omslag
            - Missiven van de minister van Binnenlandse Zaken, houdende algemene loonregelingen (weekloners), 1948-1956.; 404; 1 omslag
            - Stukken houdende regelingen inzake het vaststellen van rangen en salarissen, 1949.; 405; 1 omslag
          - Arbeidsvoorzieningen, c
            - Stukken betreffende het oprichten en de activiteiten van de Commissie van Advies voor de arbeidsvoorwaarden voor rijkswerklieden, 1908-1928.; 406; 1 omslag
            - Stukken betreffende het verzekeren van personeel tegen ongevallen, 1909-1956.; 407; 1 omslag
            - Stukken betreffende plannen tot het afschaffen van het dragen van uniformen door bedienden, 1913.; 408; 1 omslag
            - Stukken betreffende maatregelen tegen het verrichten van nevenwerkzaamheden en het drijven van handel of nering door overheidspersoneel, zonder daartoe verlof te hebben gevraagd, 1915-1946.; 409; 1 pak
              Zie ook inv.nr. 451.
            - Huishoudelijk reglement van de Algemene Nederlandse Ambtenarenbond, met ledenlijsten en correspondentie, 1916-1952.; 410; 1 omslag
            - Stukken betreffende het huisvesten van personeelsleden, 1916-1956.; 411; 1 omslag
            - Instructies voor het toepassen van het rijkskledingbesluit, 1928-1956.; 412; 1 omslag
            - Beschikking van de minister van Onderwijs, Kunsten en Wetenschappen en het departement van Opvoeding, Wetenschap en Cultuurbescherming naar aanleiding van wijzigingen van de ziektewet, met richtlijnen van het College van Curatoren voor de uitvoering, 1930-1947.; 413; 1 omslag
            - Stukken betreffende wijzigingen en aanvullingen op het Algemeen Rijksambtenaren Reglement, met correspondentie, 1931-1944.; 414; 1 omslag
            - Koninklijke Besluiten betreffende het wijzigen van het arbeidsovereenkomstenbesluit, 1932-1936.; 415; 1 omslag
            - Stukken betreffende de werkzaamheden van de bijzondere commissie voor georganiseerd overleg met personeelsleden, 1932-1956.; 416; 1 omslag
            - Stukken ingekomen van het departement van Handel, Nijverheid en Scheepvaart houdende voorschriften voor de aanschaf van kleding voor het personeel werkzaam bij overheidsdiensten, 1940-1941.; 417; 1 omslag
            - Stukken betreffende de gezondheidszorg voor bet personeel, 1945-1949.; 418; 1 omslag
            - Missive ingekomen van de minister van Onderwijs, Kunsten en Wetenschappen, betreffende het verlenen van verlof aan rijksambtenaren voor het deelnemen aan jeugdleiderscursussen, 1946 juni 17.; 419; 1 stuk
            - Verslagen van besprekingen met de minister van Onderwijs, Kunsten en Wetenschappen over personeelsaangelegenheden, 1947-1956.; 420; 1 omslag
            - Stukken betreffende de rechtspositie van het wetenschappelijk personeel van de bibliotheek, 1948 februari 17 en 1948 maart.; 421; 2 stukken
            - Stukken betreffende de regeling van de werktijden en de vakanties, 1948-1956.; 422; 1 omslag
            - Stukken betreffende de coördinatie van het kantinewezen, 1949-1956.; 423; 1 omslag
            - Stukken betreffende controle door de arbeidsinspectie op de veiligheid, 1950-1951.; 424; 1 omslag
            - Circulaire ingekomen van de minister van Binnenlandse Zaken over de disciplinaire straffen voor personeelsleden, met bijlage, 1952 augustus 9.; 425; 2 stukken
            - Stukken betreffende maatregelen ter bescherming van het personeel bij het gebruik van radio-actieve stoffen, 1954.; 426; 1 omslag
          - Cursussen voor het personeel, d
            - Stukken betreffende de opleiding tot amanuensis of technicus, 1939-1956.; 427; 1 omslag
            - Stukken betreffende de opleiding van leerjongens, 1951-1956.; 428; 1 omslag
            - Stukken betreffende de praktijkopleiding voor het bibliotheekwezen, 1953-1955.; 429; 1 omslag
            - Verslag van de studieconferentie personeelsbeleid, gehouden van 25-29 januari 1954 op Kasteel Oud Poelgeest, 1954 maart 12.; 430; 1 stuk
        - Individuele personeelsleden, 2
          - Aanstelling en ontslag, a
            - Stukken betreffende de aanstelling en het ontslag van hoogleraren, lectoren, assistenten en administratief personeel., 1905-1956.; 431-436; 6 pakken
              - 1905-1913, 431
              - 1914-1918, 432
              - 1919-1926, 433
              - 1927-1935, 434
              - 1936-1948, 435
              - 1949-1956, 436
            - Stukken betreffende het plaatsen van oud-militairen tot de rang van onder-officier in de burgerlijke overheidsdienst volgens het capitulantenstelsel, 1934-1936.; 437; 1 omslag
              Zie Staatsblad nr. 685 van 29 november 1935.
            - Stukken betreffende het handhaven van vrouwelijke arbeidskrachten na het huwelijk, 1943-1951.; 438; 1 omslag